【裁判字號】    98,抗,1866
【裁判日期】    981202
【裁判案由】    停止執行
【裁判全文】
臺灣高等法院民事裁定                  98年度抗字第1866號
抗告人  己○○○
        乙○○
        丁○○
        庚○○
        戊○○
        甲○○
        丙○○
上列抗告人因與相對人卯○○、辛○○、癸○○、壬○○、丑○
○、子○○、寅○○○等間聲請停止執行事件，對於中華民國98
年10月22日臺灣宜蘭地方法院98年度聲字第123號所為裁定提起
抗告，本院裁定如下：
    主  文
抗告駁回。
抗告費用由抗告人負擔。
    理  由
一、本件抗告人於原法院聲請意旨略以：相對人為拆屋還地強制
    執行之聲請，經原法院以98年度司執字第3670號受理在案，
    並以民國98年10月7日宜院瑞98司執未字第3670號函命抗告
    人於15日內遷移或拆除該函所附編號C、E部分之地下化糞污
    水管線、自來水管線及編號C原鐵架雨遮下地面敷設之水泥
    廣場，惟抗告人已以一旦遷移、拆除該等管線及敷設水泥將
    造成難以回復之損害或需經費過鉅等為由，對該執行命令聲
    明異議，故依強制執行法第18條第2項聲請裁定停止執行云
    云。
二、按強制執行程序開始後，除法律另有規定外，不停止執行。
    有回復原狀之聲請，或提起再審或異議之訴，或對於和解為
    繼續審判之請求，或提起宣告調解無效之訴、撤銷調解之訴
    ，或對於許可強制執行之裁定提起抗告時，法院因必要情形
    或依聲請定相當並確實之擔保，得為停止強制執行之裁定，
    強制執行法第18條定有明文。
三、經查，本件相對人為拆屋還地強制執行之聲請，經原法院以
    98年度司執字第3670號受理在案，抗告人以對上開執行命令
    聲明異議為由，就系爭執行事件聲請停止執行，固據其提出
    聲明異議狀1件為證。惟抗告人僅對該執行命令聲明異議，
    並非依法提出強制執行法第18條第2項所規定之「有回復原
    狀之聲請，或提起再審或異議之訴，或對於和解為繼續審判
    之請求，或提起宣告調解無效之訴、撤銷調解之訴，或對於
    許可強制執行之裁定提起抗告」等得為停止強制執行裁定之
    事由，抗告人於原法院所為之聲請，於法無據。原法院因而
    裁定駁回抗告人停止強制執行之聲請，核無不合，抗告意旨
    仍持陳詞，指摘原裁定不當，求予廢棄，為無理由，應予駁
    回。
四、據上論結，本件抗告為無理由，依民事訴訟法第495條之1第
     1項、第449條第1項、第95條、第78條之規定，裁定如主文
     。
中    華    民    國    98    年    12    月    2     日
                    民事第七庭
                        審判長法  官  鄭三源
                              法  官  呂太郎
                              法  官  魏麗娟
正本係照原本作成。
本裁定除以適用法規顯有錯誤為理由外，不得再抗告。如提起再
抗告，應於收受後10日內委任律師為代理人向本院提出再抗告狀
。並繳納再抗告費新台幣１千元。
中    華    民    國    98    年    12    月    3     日
                              書記官  廖月女

司法院資訊處製作；財團法人民間司法改革基金會備份。
